Minutes et répertoires du notaire Claude II ROYER, 24 avril 1709 - 26 mai 1710 (étude I)
Archives nationales
- Minutes de Claude II ROYER, janvier 1709 - septembre 1710; MC/ET/I/236 - MC/ET/I/239
  - Minutes. 1709, juillet - décembre, juillet - décembre 1709; MC/ET/I/237
    - Contrat de mariage entre Antoine Bourde, bourgeois de Paris, demeurant rue de Grenelle, quartier Saint-Germain-des-Prés, paroisse Saint-Sulpice, et Marguerite Proffit, fille de feu Claude Proffit, maçon, près de Méry-sur-Seine, et Jeanne Grange, sa femme, demeurant cul de sac de la rue des Quatre-Vents, en présence de Louis Bestot, marchand en cette ville, demeurant rue Princesse, quartier Saint-Germain-des-Prés, paroisse Saint-Sulpice, et Anne Murel, fille majeure, amie de Marguerite Proffit., 15 novembre 1709; MC/ET/I/237
      maçon; contrat de mariage; Bourde, Antoine; Proffit, Marguerite; Proffit, Claude; Grange, Jeanne; Bestot, Louis; Murel, Anne; Grenelle (rue de); Quatre-Vents (rue des); Princesse (rue); Saint-Germain-des-Prés (quartier); Saint-Sulpice (paroisse); commerçant
    - Obligation par Jean Lidieu, marchand chandelier privilégié, et Anne Duel, sa femme, demeurant rue du Roule, paroisse Saint-Germain-l'Auxerrois, à maître François Dubois, procureur au Parlement, demeurant rue Saint-Jacques, paroisse Saint-Séverin., 16 novembre 1709; MC/ET/I/237
      commerçant; obligation; Saint-Germain-l'Auxerrois (paroisse); Saint-Séverin (paroisse); Roule (rue du); Saint-Jacques (rue); Lidieu, Jean; Duel, Anne; Dubois, François
    - Donation par Joseph Famin de Saint-Herman, soldat dans la compagnie de Monsieur le comte d'Assy, capitaine au régiment des gardes françaises, demeurant rue du Cherche-Midi, quartier Saint-Germain-des-Prés, paroisse Saint-Sulpice, à Sébastienne Destourleaux, veuve de Jean François Malon, sergent dans la compagnie de l'hôtel royal des Invalides, demeurant rue de Seine, quartier Saint-Germain-des-Prés, paroisse Saint-Sulpice., 18 novembre 1709; MC/ET/I/237
      officier (armée); donation; Cherche-Midi (rue du); Seine (rue de); Saint-Germain-des-Prés (quartier); Saint-Sulpice (paroisse); Famin de saint-Herman, Joseph; Destourleaux, Sébastienne; Malon, Jean-François
    - Récolement et inventaire à la requête de Jean Dumoustier, officier de son altesse royale Mademoiselle, demeurant rue du Bac, quartier Saint-Germain-des-Prés, paroisse Saint-Sulpice, tuteur de Madeleine Delalande, sa petite fille et fille du défunt Pierre Delalande, bourgeois de Paris, et Anne Dumoustier, son épouse, en la présence de Jacques Troudet, bourgeois de Paris, demeurant rue de l'Université, quartier Saint-Germain-des-Prés, paroisse Saint-Sulpice., 19 novembre 1709; MC/ET/I/237
      inventaire; Dumoustier, Jean; Dumoustier, Anne; Delalande, Madeleine; Delalande, Pierre; Troudet, Jacques; Bac (rue du); Université (rue de l'); Saint-Germain-des-Prés (quartier); Saint-Sulpice (paroisse); officier civil (Ancien Régime)
    - Constitution de rentes par la ville à Antoine Jubert, maître charcutier, demeurant rue du Four, quartier Saint-Germain-des-Prés, paroisse Saint-Sulpice., 19 novembre 1709; MC/ET/I/237
      constitution de rente; Jubert, Antoine; Four (rue du); Saint-Germain-des-Prés (quartier); Saint-Sulpice (paroisse); charcutier
    - Testament de Jacques Lemaçon, portier, demeurant rue des Saints-Pères, quartier Saint-Germain-des-Prés, paroisse Saint-Sulpice., 20 novembre 1709; MC/ET/I/237
      testament; Lemaçon, Jacques; Saints-Pères (rue des); Saint-Sulpice (paroisse); Saint-Germain-des-Prés (quartier); concierge
    - Transaction entre René Poulain, contrôleur général en titre des fermes de sa majesté, demeurant rue Guénégaud, paroisse Saint-André-des-Arts, et Marie Madeleine Lagée, épouse non commune en biens, et procuratrice de Joseph Chevalier, contrôleur des hopitaux de l'armée du roi d'Espagne., 21 novembre 1709; MC/ET/I/237
      Lagée, Marie Madeleine; Poulain, René; contrôleur (Ancien Régime); Guénégaud (rue); Chevalier, Joseph
    - Contrat de mariage entre Pierre Lemaistre, maître jardinier, demeurant rue de la Chaise, fils de Marie Thérèse Beauvais, veuve de Pierre Lemaistre, aussi jardinier, et Catherine Françoise Villain, fille de feu David Villain, jardinier, et Anne Vilon, demeurant avec son beau père Adrien Picard et sa mère à la ferme de Grenelle, paroisse Saint-Etienne-du-Mont., 21 novembre 1709; MC/ET/I/237
      Date de révision de la notice: 2018
      jardinier; contrat de mariage; Villain, Catherine Françoise; Villain, David; Chaise (rue de la); Lemaistre, Pierre (père); Lemaistre, Pierre (fils); Beauvais, marie Thérèse; Vilon, Anne; Picard, Adrien; Saint-Etienne-du-Mont (paroisse)
    - Vente de meubles par Claude Panceron, jardinier, demeurant grande rue de Seine, paroisse Saint-Sulpice, à Louis Moulinet, son gendre, et Anne Panceron, son épouse, demeurant rue et paroisse Saint-Sulpice., 22 novembre 1709; MC/ET/I/237
      acte de vente; Panseron, Claude; Panseron, Anne; Moulinet, Louis; Seine (rue de); Saint-Sulpice (rue); Saint-Sulpice (paroisse)
    - Transaction entre Anne Thérèse de Sarcus de Mongival, veuve de Jean Charles Carbonel, écuyer, en son nom et comme tutrice de Jean Alexandre Carbonel, leur seul fils, demeurant rue Saint-Benoît, paroisse Saint-Sulpice, et François de Carbonel Darmanville, logé à Paris au buisson royal, proche Saint-Pierre-aux-Boeufs., 26 novembre 1709; MC/ET/I/237
      Saint-Benoît (rue); Saint-Pierre-aux-Boeufs (rue); Saint-Sulpice (paroisse); Sarcus de Mongival, Thérèse de; Carbonel, Jean Charles; Carbonel, Alexandre; Carbonel Darmanville, François de
    - Inventaire après décès de Nicolas Dubosc, chevalier, brigadier des armées du roi, à la requête de Charles Dubosc, écuyer officier de la première compagnie des mousquetaires du roi, demeurant à l'hôtel des mousquetaires, rue du Bac, quartier Saint-Germain-des-Prés, paroisse Saint-Sulpice., 26 novembre 1709; MC/ET/I/237
      militaire du rang; inventaire après décès; Dubosc, Nicolas; Dubosc, Charles; Mousquetaires Gris (hôtel des); Saint-Germain-des-Prés (quartier); Saint-Sulpice (paroisse)
    - Testament de Jean Laignel, avocat au Parlement, demeurant rue Saint-Benoît, paroisse Saint-Sulpice., 26 novembre 1709; MC/ET/I/237
      avocat au parlement (Ancien Régime); testament; Laignel, Jean; Saint-Benoît (rue); Saint-Sulpice (paroisse)
    - Déclaration par Louis Allain, directeur des forges de Rancogne, pays d'Angoumois, demeurant rue des Rosiers, paroisse Saint-Sulpice, concernant le traité par lequel Allain s'oblige envers le roi de convertir les canons et autres matières de cuivre défectueux qui sont à Rochefort et à Toulon, en pièces de six deniers dans la manufacture du Gond, au dit pays d'Angoumois et aux environs de Toulon, au prix charges, clauses et conditions nommées au traité, mais que le tout est pour et au profit du seigneur de Longinière, commandant général de la Marine., 28 novembre 1709; MC/ET/I/237
      déclaration; Allain, Louis; Longinière (seigneur de); Rochefort (Charente-Maritime); Toulon (Var); Saint-Sulpice (paroisse); Rosiers (rue des)
    - Obligation par Denis Jacquetot, avocat en Parlement et aux conseils du roi, et Marie Bourguignon, son épouse, demeurant rue du Jour, paroisse Saint-Eustache, à Adrien Maillard, avocat au pParlement, demeurant rue de Touraine, paroisse Saint-Sulpice., 29 novembre 1709; MC/ET/I/237
      obligation; Jacquetot, Denis; Bourguignon, Marie; Maillard, Adrien; Jour (rue du); Touraine (rue de); Saint-Eustache (paroisse); Saint-Sulpice (paroisse); avocat au parlement (Ancien Régime); avocat aux conseils (Ancien Régime)
    - Transport de rentes par Jean Groa, bourgeois de Paris, curateur de la succession de Claude Taillefer de Soligny, conseiller du roi et avocat du roi au bailliage de Breteuil, à Jacques Bompas, avocat au Parlement, et Catherine Taillefer de Soligny, son épouse, demeurant rue de Varenne, quartier Saint-Germain-des-Prés, paroisse Saint-Sulpice., 29 novembre 1709; MC/ET/I/237
      transport de droits; Taillefer de Soligny, Claude; Taillefer de Soligny, Catherine; Bompas, Jacques; Varenne (rue de); Saint-Germain-des-Prés (quartier); Saint-Sulpice (paroisse)
    - Testament de Marie Thérèse Deliette, fille majeure, demeurant rue du Sépulcre, paroisse Saint-Sulpice., 1er décembre 1709; MC/ET/I/237
      Étude I, contrats de mariage, testaments, inventaires après décès, 1700-1750 (5830 actes) (fichier papier entièrement dématérialisé; voir contexte dans le Plan d’orientation général - Notaires de Paris, guides thématiques du Minutier)
      testament; Deliette, Marie-Thérèse; Saint-Sépulcre (rue du); Saint-Sulpice (paroisse)
    - Bail à loyer par Jacques Chevalier, maître charron, demeurant rue du Sepulcre, quartier Saint-Germain-des-Prés, paroisse Saint-Sulpice, à Pierre Dubois, valet de chambre de l'évêque de Nantes, logé à l'hôtel d'Angleterre, rue Jacob, quartier Saint-Germain-des-Prés, paroisse Saint-Sulpice, d'une place et remise de carrosses dépendante d'une maison rue du Sépulcre, faisant l'encoignure de la petite rue de Taranne appartenant au sieur Michelin, marchand brasseur, et dans laquelle ledit Chevalier est le principal locataire, de laquelle remise de carrosses dont l'entrée sera par la petite rue de Taranne., 3 décembre 1709; MC/ET/I/237
      bail; Chevalier, Jacques; Dubois, Pierre; Saint-Sépulcre (rue du); Jacob (rue); Taranne (petite rue); Saint-Germain-des-Prés (quartier); Saint-Sulpice (paroisse); Angleterre (hôtel d'); commerçant; charron
    - Testament d'Abraham Michel, cocher, demeurant rue de Varenne, paroisse Saint-Sulpice., 5 décembre 1709; MC/ET/I/237
      conducteur de véhicules; testament; Michel, Abraham; Varenne (rue de); Saint-Sulpice (paroisse)
    - Procuration par Jean Geré, valet de chambre de la maréchale de Tourville, demeurant rue Jacob, paroisse Saint-Sulpice, lequel a fait et constitué son procureur général et spécial François Parent, tapissier privilégié suivant la cour., 7 décembre 1709; MC/ET/I/237
      date de révision de la notice: 2018 (V.Grégoire)
      procuration; Jacob (rue); Saint-Sulpice (paroisse); tapissier; Geré, Jean; Parent, François
    - Donation de rentes foncières par Jacques Chevalier, bourgeois de Paris, demeurant rue Cassette, quartier Saint-Germain-des-Prés, paroisse Saint-Sulpice, à Jean Contat, son valet de chambre, demeurant avec lui., 10 décembre 1709; MC/ET/I/237
      donation; Cassette (rue); Saint-Germain-des-Prés (quartier); Saint-Sulpice (paroisse); Chevalier, Jacques; Contat, Jean
    - Procuration par Adrienne David, veuve de François Lacheur, demeurant vis-à-vis le grand portail de l'église et paroisse Saint-Sulpice, laquelle a fait et constitué son procureur général et spécial Jean de Beyne, marchand, bourgeois de Paris., 11 décembre 1709; MC/ET/I/237
      procuration; David, Adrienne; Beyne, Jean de; Saint-Sulpice (paroisse); Lacheur, François
    - Inventaire après décès de Jean Groual, à la requête de Marie Anne Vollée, sa veuve, demeurant rue des Vieilles-Tuileries, quartier Saint-Germain-des-Prés, paroisse Saint-Sulpice, non commune en biens avec son défunt mari, en qualité de créancière de sa succession, et comme tutrice de Marie Anne Groual, mineure, fille du défunt et d'elle, comme à la requête de François Laferté, scieur de marbre, demeurant rue de la Ferronnerie, paroisse des Saint-Innocents, au nom et comme tuteur de Pierre Groual, son neveu mineur, fils de défunt Jean Groual, et de la défunte Marie Rosé sa femme en premières noces., 11 décembre 1709; MC/ET/I/237
      Saints-Innocents (paroisse); Ferronnerie (rue de la); Vieilles-Tuileries (rue des); Saint-Sulpice (paroisse); Saint-Germain-des-Prés (quartier); Groual, Jean; Groual, Pierre; Groual, Marie Anne; Vollée, Marie Anne; Laferté, François
    - Désistement de bail par Bernard Albert, écuyer, conseiller du roi intéressé dans ses fermes, demeurant rue de la Cerisaie, paroisse Saint-Paul, au nom et comme fondé de procuration d'Alphonse de Fleureteau Audebert, écuyer, seigneur de la Maison-Fort, conseiller du roi, trésorier de France au bureau des finances de la généralité d'Orléans, d'une part, et de Jean Dumoustier, officier de Mademoiselle de Montpensier,demeurant rue du Bac, paroisse Saint-Sulpice, au nom et comme tuteur de Jeanne Delalande, fille mineure de défunt Pierre Delalande, bourgeois de Paris, et d'Anne Dumoustier son épouse, lesquels se sont volontairement désisté des trois années et neuf mois qui restent à expirer à compter de six années portées au bail qui avait été passé le 6 avril 1706 par le comte de Brion, au nom et comme procureur d'Alphonse de Fleureteau Audebert., 11 décembre 1709; MC/ET/I/237
      conseiller du roi; trésorier de France (Ancien Régime); bail; Albert, Bernard; Fleureteau Audebert, Ange Alphonse de; Dumoustier, Jean; Dumoustier, Anne; Delalande, Jeanne; Delalande, Pierre; Cerisaie (rue de la); Bac (rue du); Saint-Paul (paroisse); Saint-Sulpice (paroisse); Orléans (Loiret)
    - Obligation rapportée par Claude Hubault, compagnon orfèvre, demeurant rue des Ciseaux, paroisse Saint-Sulpice, lequel a reconnu devoir légitimement à Robert Forestier, marchand aubergiste, demeurant rue des Ciseaux, paroisse Saint-Sulpice, la somme de 150 livres., 11 décembre 1709; MC/ET/I/237
      obligation; Ciseaux (rue des); Saint-Sulpice (paroisse); Hubault, Claude; Forestier, Robert
    - Constitution de rentes par la ville à Adrienne David, veuve de François Lacheur, bourgeois de Paris, demeurant vis-à-vis le grand portail de l'église en paroisse Saint-Sulpice., 11 décembre 1709; MC/ET/I/237
      constitution de rente; Saint-Sulpice (paroisse); David, Adrienne; Lacheur, François
    - Constitution de rentes par la ville à Louise et Madeleine de Lizy, filles majeures jouissant de leurs droits., 11 décembre 1709; MC/ET/I/237
      constitution de rente; Lizy, Louise de; Lizy, Madeleine de
    - Transport par Françoise Marie Anne de Saint-Germain, épouse commune en biens du seigneur Charles de Couhé, marquis de Lusignan, seigneur de Moulin-Robert, demeurant rue Jacob, quartier Saint-Germain-des-Prés, paroisse Saint-Sulpice, à Jean-Baptiste Masson, maître rotisseur, demeurant rue des Boucheries, paroisse Saint-Sulpice., 14 décembre 1709; MC/ET/I/237
      transport de droits; Saint-Germain, Marie Anne de; Masson, Jean-Baptiste; Jacob (rue); Boucheries (rue des); Saint-Germain-des-Prés (quartier); Saint-Sulpice (paroisse); Lusignan, Charles de (marquis)
    - Bail par Jean Marchais, officier du roi, demeurant rue de Taranne, quartier Saint-Germain-des-Prés, paroisse Saint-Sulpice, à Jacques Valliot, marchand faiencier, et Marie Paysan sa femme, demeurant rue du Sépulcre, quartier Saint-Germain-des-Prés, paroisse Saint-Sulpice., 14 décembre 1709; MC/ET/I/237
      bail; officier (armée); Taranne (rue); Saint-Sépulcre (rue du); Saint-Germain-des-Prés (quartier); Saint-Sulpice (paroisse); Marchais, Jean; Valliot, Jacques; Paysan, Marie
    - Transport de bail par Françoise Le Houx, veuve de Jacques Mathurin, bourgeois de Paris, demeurant rue de Seine, quartier Saint-Germain-des-Prés, paroisse Saint-Sulpice, à André Chedeuille, teinturier, et Marie Marguerite Thibault, sa femme, demeurant rue de l'Oursine, paroisse Saint-Médard., 15 décembre 1709; MC/ET/I/237
      transport de droits; bail; teinturier blanchisseur; Seine (rue de); Oursine (rue de l'); Saint-Germain-des-Prés (quartier); Saint-Sulpice (paroisse); Saint-Médard (paroisse)
    - Consentement par Joachim Grignon, marchand boulanger, demeurant à Saint-Germain-en-Laye, au sieur Ruby, conseiller des requêtes, 15 décembre 1709; MC/ET/I/237
      Grignon, Joachim; Ruby (M.); Saint-Germain-en-Laye (Yvelines)
    - Vente de maison et bail à loyer par Elie Charpentier, cavalier dans le régiment de cavalerie de Bellefond, logé à Paris rue des Vieilles-Tuileries, paroisse Saint-Sulpice, à Marie Denise Calant, veuve en premières noces de Claude Charpentier, marchand de volailles, et en secondes noces de Denis Beaufresne, marchand, demeurant ordinairement en la paroisse de Brou., 16 décembre 1709; MC/ET/I/237
      acte de vente; bail; commerçant; officier (armée); Saint-Sulpice (paroisse); Vieilles-Tuileries (rue des); Brou (Eure-et-Loir); Charpentier, Elie; Calant, Marie Denise; Charpentier, Claude; Beaufresne, Denis
    - Contrat de mariage entre André Sobrecasses, secrétaire, demeurant rue Sainte-Marguerite, quartier Saint-Germain-des-Prés, paroisse Saint-Sulpice, fils de Dom Jean Sobrecasses, bourgeois de la ville de Saragosse, au royaume d'Aragon, et Anne Soriano, sa femme, et Anne Catherine Canto, fille de feu Sébastien Canto, chirurgien juré, bourgeois de Paris, et Marie Lenoir, sa femme, demeurant rue des Boucheries, quartier Saint-Germain-des-Prés, paroisse Saint-Sulpice., 18 décembre 1709; MC/ET/I/237
      secrétaire; chirurgien; contrat de mariage; Sobrecasses, André; Canto, Anne Catherine; Canto, Sébastien; Sainte-Marguerite (rue); Boucheries (rue des); Saint-Germain-des-Prés (quartier); Saint-Sulpice (paroisse); Saragosse (Espagne); Sobrecasses, Jean; Soriano, Anne; Lenoir, Marie
    - Contrat de mariage entre Charles Deschiens, garçon boucher, demeurant rue des Boucheries, paroisse Saint-Sulpice, fils de Nicolas Deschiens, laboureur près de la ville de Chartres, et de défunte Marie Gautier sa femme, et Suzanne Gabrielle Lejeune, fille mineure du défunt Jean Lejeune, marchand poulailler, et Gabrielle Cabars, sa femme, demeurant rue de Vaugirard, paroisse Saint-Sulpice., 19 décembre 1709; MC/ET/I/237
      boucher; commerçant; volailler; contrat de mariage; Deschiens, Charles; Lejeune, Jean; Vaugirard (rue de); Boucheries (rue des); Saint-Sulpice (paroisse); Gautier, Marie; Deschiens, Nicolas; Lejeune, Suzanne Gabrielle; Cabars, Gabrielle
    - Vente de terre par Pierre Loiseau, soldat au régiment des Gardes françaises, et Marie Aimée Marchand, sa femme, demeurant à Chilly près de Longjumeau, à Charles Michel Boilard, marchand épicier, bourgeois de Paris, demeurant rue du Four, quartier Saint-Germain-des-Prés, paroisse Saint-Sulpice., 20 décembre 1709; MC/ET/I/237
      acte de vente; militaire du rang; commerçant; Four (rue du); Saint-Germain-des-Prés (quartier); Saint-Sulpice (paroisse); Chilly-Mazarin (Essonne); Loiseau, Pierre; Marchand, Marie Aimée; Boilard, Charles Michel
    - Titre de propriété de Marie Sainson, veuve de Samuel Papillon, marchand de vin, demeurant rue des Boucheries, paroisse Saint-Sulpice, laquelle a reconnu être détentrice, propriétaire et jouissant d'une métairie et d'un moulin en la paroisse de Briarre, et de terres, prés et vignes à Bois-Taillis., 20 décembre 1709; MC/ET/I/237
      titre de propriété; Boucheries (rue des); Saint-Sulpice (paroisse); Briarres-sur-Essonne (Loiret); Sainson, Marie; Papillon, Samuel; commerçant
    - Quittance par Charles Julliani, prêtre de l'église collégiale et de la chapelle royale de Saint-André de Grenoble, agissant au nom et comme procureur de Joseph Michel, et Marguerite Souffrion, frère et soeur, héritiers de Jean Souffrion, chapelier, à Jean Deschamps, portier, demeurant rue de Grenelle, paroisse Saint-Sulpice., 20 décembre 1709; MC/ET/I/237
      quittance; Grenelle (rue de); Saint-Sulpice (paroisse); Julliani, Charles; Michel, Joseph; Souffrion Marguerite; Souffrion, Jean; Deschamps, Jean; prêtre; Grenoble (Isère)
    - Quittance par Charlotte Sellier, veuve d'Adrien de Saint-Léger, cornette de la première compagnie des mousquetaires, demeurant rue Saint-Benoît, paroisse Saint-Sulpice, Gabriel Couvat, huissier à cheval au Châtelet de Paris, demeurant rue et paroisse Saint-Merri, au nom et comme procureur de Jacques Antoine Raymond, huissier, et Etiennette François Fartin, son épouse, et Étienne de Saint-Leu, marchand de dorures, demeurant rue Saint-Honoré, paroisse Saint-Germain-l'Auxerrois, créancier de défunt Nicolas Dubosc, chevalier seigneur de Grubert, brigadier des armées du roi, et enseigne de la première compagnie des mousquetaires, à Charles Dubosc, officier de la première compagnie des mousquetaires, demeurant rue de Beaune, neveu et habile à se porter héritier de défunt seigneur de Grubert, son oncle., 21 décembre 1709; MC/ET/I/237
      militaire du rang; huissier; commerçant; quittance; Saint-Benoît (rue); Beaune (rue de); Saint-Germain-des-Prés (quartier); Saint-Merri (rue); Saint-Honoré (rue); Saint-Sulpice (paroisse); Saint-Merri (paroisse); Saint-Germain-l'Auxerrois (paroisse); Dubosc, Nicolas; Dubosc, Charles; Sellier, Charlotte; Saint-Léger, Adrien; Couvat, Gabriel; Raymond, Antoine; Fartin, Etiennette; Saint-Leu, Etienne
    - Bail à loyer par Daniel Coquelet, bourgeois de Paris, demeurant rue de Buci, quartier Saint-Germain-des-Prés, paroisse Saint-Sulpice, à Jean-Baptiste Lefranc, aussi bourgeois de cette ville, et Marie Anne Élisabeth Royer, son épouse, demeurant rue du Four, quartier Saint-Germain-des-Prés, paroisse Saint-Sulpice., 22 décembre 1709; MC/ET/I/237
      bail; Four (rue du); Buci (rue de); Saint-Germain-des-Prés (quartier); Saint-Sulpice (paroisse); Coquelet, Daniel; Lefranc, Jean-Baptiste; Royer, Marie Anne Élisabeth
    - Mainlevée par Marc Nau et Henri de Rosnel, marchands drapiers, demeurant rue Saint-Honoré, paroisse Saint-Germain-l'Auxerrois, à Pierre Gorge d'Antraigues., 23 décembre 1709; MC/ET/I/237
      mainlevée; Nau, Marc; Rosnel, Henri de; Saint-Honoré (rue); Saint-Germain-l'Auxerrois (paroisse); Gorge d'Antraigues
    - Procuration par André de Vouges, ancien mousquetaire du roi en la première compagnie, demeurant rue du Foin, paroisse Saint-Séverin., 23 décembre 1709; MC/ET/I/237
      procuration; Foin (rue du); Saint-Séverin (paroisse); Vouges, André de
    - Vente de terre par Nicolas Poulain, boulanger, et Geneviève Texier, sa femme, demeurant à la Courtille, paroisse Saint-Laurent, à Antoine Dame, boulanger, demeurant à Stains, près de Saint-Denis., 28 décembre 1709; MC/ET/I/237
      acte de vente; boulanger; Saint-Laurent (paroisse); Stains (Seine-Saint-Denis); Poulain, Nicolas; Texier, Geneviève; Dame, Antoine
    - Obligation de Claude Nicolas de Châte, chevalier seigneur de Rious, et Pierre Hubert, receveur de l'abbaye de Bonport, diocèse d'Evreux, demeurant rue Traversine, paroisse Saint-Roch, à Adrien Maillard, avocat au Parlement, demeurant rue de Touraine, paroisse Saint-Sulpice., 28 décembre 1709; MC/ET/I/237
      obligation; avocat au parlement (Ancien Régime); Touraine (rue de); Traversine (rue); Saint-Roch (paroisse); Saint-Sulpice (paroisse); Bonport (Eure, abbaye de); Châte, Claude Nicolas de; Hubert, Pierre; Maillard, Adrien
    - Contrat de mariage entre Joseph Joachim Goblet, marchand bonnetier, demeurant rue Saint-Denis, paroisse Saint-Leu-Saint-Gilles, fils de défunt Gildas Goblet, aussi marchand bonnetier, et Marie Catherine Bandor, son épouse, et Marie Geneviève Giraudet, fille majeure de feu Pierre Charles Giraudet, officier du roi, et Marie Roussin, son épouse, demeurant rue Saint-Antoine, paroisse Saint-Gervais., 28 décembre 1709; MC/ET/I/237
      commerçant; fabricant d'accessoires vestimentaires; contrat de mariage; Goblet, Joseph-Joachim; Giraudet, Marie-Geneviève; Giraudet, Pierre-Charles; Saint-Denis (rue); Saint-Antoine (rue); Bandor, Marie Catherine; Roussin, Marie; Saint-Antoine (rue); Saint-Denis (rue); Saint-Leu-Saint-Gilles (paroisse); Saint-Gervais (paroisse)
    - Procuration par Jacques Bompas, avocat au Parlement, agissant comme procureur de Pierre Gorge d'Antraigues, de Paul François de Béthune, marquis d'Ancenis, et de Julie Régine Philippine Gorge d'Antraigues, son épouse, demeurant à Paris rue de Varenne, quartier Saint-Germain-des-Prés, paroisse Saint-Sulpice, à Marie Geneviève Giraudet., 28 décembre 1709; MC/ET/I/237
      procuration; Bompas, Jacques; Giraudet, Marie Geneviève; Varenne (rue de); Saint-Germain-des-Prés (quartier); Saint-Sulpice (paroisse); Gorge d'Antraigues, Pierre; Gorge d'Antraigues, Julie Régine Philippine